臺灣臺中地方法院刑事判決　　　　　96年度易字第5167號
公　訴　人　臺灣臺中地方法院檢察署檢察官
被　　　告　乙○○
　　　　　　　　　　國民
上列被告因加重竊盜等案件，經檢察官提起公訴（96年度偵字第
22464號），本院依法獨任進行審判程序判決如下：
    主  文
乙○○攜帶兇器竊盜，累犯，處有期徒刑拾月，扣案之一字螺絲
起子、剪刀各壹支、白色棉質手套壹雙，均沒收；又毀損自小客
車之車窗玻璃，足以生損害於他人，累犯，處有期徒刑肆月，扣
案之一字螺絲起子、剪刀各壹支、白色棉質手套壹雙，均沒收；
應執行有期徒刑壹年壹月，扣案之一字螺絲起子、剪刀各壹支、
白色棉質手套壹雙，均沒收。
    事  實
一、乙○○素行極為不佳，前曾犯賭博、違反肅清煙毒條例、搶
    奪、竊盜、詐欺、違反毒品危害防制條例等罪，其中於民國
    （下同）九十五、九十六年間所觸犯違反毒品危害防制條例
    、竊盜等罪，經本院及臺灣高等法院臺中分院分別判處有期
    徒刑七月、一年確定，並經定其應執行有期徒刑一年六月確
    定，經減刑後，於九十六年八月四日因縮短刑期執行完畢，
    詎仍不知悔改。乙○○復意圖為自己不法之所有，並基於毀
    損之犯意，於九十六年九月十九日下午十三時許，雙手戴上
    其所有之白色棉質手套一雙，及持其所有客觀上可供兇器使
    用之一字螺絲起子及剪刀各一支，在臺中市○區○○路與仁
    衡一街處之停車格內，先以一字螺絲起子擊破甲○○所有之
    車牌號碼Ａ九－九六二八號自小客車之車窗玻璃，而損壞該
    汽車，足以生損害於甲○○；復爬入車內，以該一字螺絲起
    子將車內之汽車音響撬出，並以剪刀將電線剪斷，而竊得甲
    ○○所有之汽車音響一台。嗣於次日下午十四時許，在臺中
    市○區○○路與大智路口為警查獲，並扣得其所有，供犯罪
    所用之一字螺絲起子、剪刀各一支及白色棉質手套一雙。
二、案經臺中市警察局第一分局報請及甲○○訴請臺灣臺中地方
    法院檢察署檢察官偵查起訴。
    理  由
一、按除簡式審判程序、簡易程序及刑事訴訟法第三百七十六條
    第一款、第二款所列之罪之案件外，第一審應行合議審判，
    刑事訴訟法第二百八十四條之一修正條文定有明文。本件被
    告所犯係屬刑事訴訟法第三百七十六條第一款所列之最重本
    刑為三年以下有期徒刑、拘役或專科罰金之罪，依法獨任進
    行審理程序，合先敘明。
二、訊據被告乙○○對於上揭事實坦承不諱，核與告訴人甲○○
    所指訴之情節相符，並有扣案如事實欄所載之物及贓證物保
    管單一紙、照片四張等附卷足資佐證，足認被告乙○○自白
    ，核與事實相符，堪予採信，事證至臻明確，被告乙○○犯
    行洵堪認定。
三、查起子、剪刀等工具，主要構成部分為鐵質，為尖銳之物，
    並具有一定之重量，以之揮刺、擊打，足以傷害人之生命，
    具有客觀上之危險性，自屬兇器。是核被告乙○○所為，係
    犯刑法第三百二十一條第一項第三款之加重竊盜罪及同法第
    三百五十四條之毀損罪。被告所犯上開二罪，犯意各別，犯
    罪構成要件不同，應予分論併罰。被告乙○○前曾於九十五
    、九十六年間觸犯違反毒品危害防制條例、竊盜等罪，經本
    院及臺灣高等法院臺中分院分別判處有期徒刑七月、一年確
    定，並經定其應執行有期徒刑一年六月確定，經減刑後，於
    九十六年八月四日因縮短刑期執行完畢，此有台灣台中地方
    法院檢察署刑案資料查註紀錄表一份在卷可按，五年以內再
    故意犯本件有期徒刑以上之罪，均為累犯，均應依刑法第四
    十七條第一項規定加重其刑。爰審酌被告乙○○犯罪之動機
    、目的、手段、品行極為不佳，詳如前述，此有台灣台中地
    方法院檢察署刑案資料查註紀錄表一份在卷可按、所生危害
    及犯罪後坦認罪愆，頗具悔意，然犯罪後迄今仍未與告訴人
    甲○○達成民事和解，取得諒解等一切情狀，分別量處如主
    文所示之刑，並定其應執行刑，以資懲儆。扣案之一字螺絲
    起子、剪刀各一支及白色棉質手套一雙均為被告乙○○供犯
    罪所用之物，且屬被告所有，爰依法併予宣告沒收之。
據上論斷，應依刑事訴訟法第二百九十九條第一項前段、第二百
八十四條之一、刑法第三百二十一條第一項第三款、第三百五十
四條、第四十七條第一項、第五十一條第五款、第九款、第十款
、第三十八條第一項第二款、刑法施行法第一條之一第一項、第
二項前段，判決如主文。
中　　華　　民　　國　　96　　年　　11　　月　　12　　日
                        刑事第六庭    法　官　洪俊誠
以上正本證明與原本無異。
如不服本判決，應於判決送達後十日內向本院提出上訴狀，上訴
於臺灣高等法院臺中分院(須附繕本)。
                                      書記官　蕭榮峰
中　　華　　民　　國　　96　　年　　11　　月　　12　　日
附錄論罪科刑實體法條文：
刑法第321條（加重竊盜罪）：
犯竊盜罪而有左列情形之一者，處6月以上、5年以下有期徒刑：
三、攜帶兇器而犯之者。
刑法第354條（毀損器物罪）：
毀棄、損壞前二條以外之他人之物或致令不堪用，足以生損害於
公眾或他人者，處二年以下有期徒刑、拘役或五百元以下罰金。
（罰金部份業經刑法施行法第一條之一第二項前段提高30倍為新
台幣1萬5千元）
刑法施行法第一之一條（95年06月14日修正）：
中華民國九十四年一月七日刑法修正施行後，刑法分則編所定罰
金之貨幣單位為新臺幣。
九十四年一月七日刑法修正時，刑法分則編未修正之條文定有罰
金者，自九十四年一月七日刑法修正施行後，就其所定數額提高
為三十倍。但七十二年六月二十六日至九十四年一月七日新增或
修正之條文，就其所定數額提高為三倍。
